【裁判字號】    97,訴,2368
【裁判日期】    970925
【裁判案由】    毒品危害防制條例
【裁判全文】
臺灣板橋地方法院刑事判決              97年度訴字第2368號
公  訴  人  臺灣板橋地方法院檢察署檢察官
被      告  甲○○
                       A室
                    （現於臺灣臺北監獄臺北分監執行中）
上列被告因違反毒品危害防制條例案件，經檢察官提起公訴（97
年度毒偵字第3765號），本院於準備程序進行中，被告就被訴之
事實為有罪之陳述，經告知被告簡式審判程序之旨，並聽取當事
人之意見後，嗣經本院合議庭裁定進行簡式審判程序，判決如下
：
    主  文
甲○○施用第一級毒品，處有期徒刑捌月，扣案之海洛因貳包（
合計淨重零點捌伍公克）及塑膠袋玖個內所含之海洛因殘渣（量
微無法秤重）均沒收銷燬之，分裝袋壹個、注射針筒柒支、分裝
勺貳支及止血帶壹條均沒收之；又施用第二級毒品，處有期徒刑
肆月；應執行有期徒刑拾月，扣案之海洛因貳包（合計淨重零點
捌伍公克）及塑膠袋玖個內所含之海洛因殘渣（量微無法秤重）
均沒收銷燬之，分裝袋壹個、注射針筒柒支、分裝勺貳支及止血
帶壹條均沒收之。
    事  實
一、甲○○前因施用毒品案件，經臺灣桃園地方法院裁定送觀察
    、勒戒後，因認無繼續施用毒品之傾向，於民國（下同）95
    年10月16日觀察、勒戒執行完畢釋放出所，並經臺灣桃園地
    方法院檢察署檢察官以96年度毒偵緝字第324 號為不起訴處
    分確定。猶不知戒絕惡習，竟於上開觀察、勒戒執行完畢釋
    放後5 年內，復基於施用第二級毒品之犯意，於97年3 月10
    日，在臺北縣林口鄉○○○路○ 段68巷20號10樓之1 居所內
    ，將第二級毒品安非他命置放於吸食器內，以火燒烤後，再
    施用所冒出霧化含有安非他命成分之氣體，以此方式施用第
    二級毒品安非他命1 次（起訴書略載為97年3 月13日凌晨2
    時46分許，為警採尿往前回溯96小時內之某時，在不詳地點
    ，施用第二級毒品安非他命）；又另行基於施用第一級毒品
    之犯意，於97年3 月12日晚間6 、7 時許，在上址，將第一
    級毒品海洛因摻入蒸餾水後，再以注射針筒注射手臂之方式
    ，施用第一級毒品海洛因1 次。嗣於97年3 月12日晚11時許
    ，經警在上址查獲，並扣得海洛因2 包（淨重0.85公克）、
    含有海洛因殘渣之塑膠袋9 個（量微無法秤重）及其所有供
    施用或盛裝海洛因所用之分裝袋1 個、注射針筒7 支、分裝
    勺2 支、止血帶1 條，以及非其所有或且本案無關之電子磅
    秤1 台、未含有法定毒品成分之粉末2 包與現金新臺幣（下
    同）1,000元等物。
二、案經臺北縣政府警察局新莊分局報請臺灣板橋地方法院檢察
    署檢察官偵查起訴。
    理  由
一、按除被告所犯為死刑、無期徒刑、最輕本刑為三年以上有期
    徒刑之罪或高等法院管轄第一審案件者外，於第一次審判期
    日前之準備程序進行中，被告先就被訴事實為有罪之陳述時
    ，審判長得告知被告簡式審判程序之旨，並聽取當事人、代
    理人、辯護人及輔佐人之意見後，裁定進行簡式審判程序，
    刑事訴訟法第273 條之1 第1 項定有明文。經核本件被告甲
    ○○所犯係死刑、無期徒刑、最輕本刑為三年以上有期徒刑
    以外之罪，其於準備程序中就被訴事實為有罪之陳述，經法
    官告知簡式審判程序之旨，並聽取公訴人及被告之意見後，
    本院合議庭認宜進行簡式審判程序，爰依上揭規定合議裁定
    由受命法官獨任進行簡式審判程序，合先敘明。
二、上揭事實，業據被告甲○○迭於警詢、偵查及本院準備程序
    與審理時供承不諱，且被告為警查獲時所採集之尿液，經送
    請檢驗之結果，呈鴉片類及安非他命類陽性反應，有臺灣檢
    驗科技股份有限公司出具之濫用藥物檢驗報告乙份附卷可稽
    （見97年度偵字第9613號偵查卷第45頁）。又查扣之其中2
    包粉末經送往法務部調查局濫用藥物實驗室以化學呈色法及
    氣相層析質譜儀分析法檢驗結果確含第一級毒品海洛因成分
    ，合計淨重0.85公克，有該室97年3 月21日調科壹字第0972
    3018370 號鑑定書1 紙在卷可考（見97年度毒偵字第3765號
    偵查卷第11頁），此外並有含有海洛因殘渣之塑膠袋9 個（
    量微無法秤重）、分裝袋1 個、注射針筒7 支、分裝勺2 支
    及止血帶1 條等物扣案可資佐證。是被告上開自白與事實相
    符，應堪採信。又被告前因施用毒品案件，經臺灣桃園地方
    法院裁定送觀察、勒戒後，因認無繼續施用毒品之傾向，於
    95年10月16日觀察、勒戒執行完畢釋放出所，並經臺灣桃園
    地方法院檢察署檢察官以96年度毒偵緝字第324 號為不起訴
    處分確定等情，有臺灣高等法院被告前案紀錄表附卷可按。
    從而，被告復於97年3 月10日、12日先後施用第二級毒品安
    非他命及第一級毒品海洛因，顯係在觀察、勒戒執行完畢釋
    放後5 年內再犯毒品危害防制條例第10條之罪，是本件罪證
    明確，被告之犯行堪予認定，應予依法論科。
三、查海洛因與安非他命依其成癮性、濫用性及對社會危害性之
    程度，已分別為毒品危害防制條例第2 條第2 項第1 款、第
    2 款所規定之第一級、第二級毒品。核被告甲○○所為，係
    犯毒品危害防制條例第10條第1 項、第2 項之施用第一級毒
    品及第二級毒品之罪。又被告持有海洛因、安非他命之低度
    行為，應分別為其施用海洛因、安非他命之高度行為所吸收
    ，不另論罪。再被告所犯上開2 罪間，犯意各別，構成要件
    互異，應予分論併罰。爰審酌被告前已因施用毒品經觀察、
    勒戒、強制戒治後而獲不起訴處分之寬典，猶應知所惕勵，
    對於施用毒品之違法性及可罰性，應有明確而強烈之認識，
    詎猶不知悛悔，復行施用海洛因及安非他命，戕害自己之身
    心健康，兼衡其智識程度、犯罪動機、目的及犯罪後自承施
    用毒品犯行，犯後態度良好等一切情狀，分別量處如主文所
    示之刑，並依法定其應執行之刑，以資懲儆。
四、至扣案海洛因2 包（合計淨重0.85公克，且塑膠袋與海洛因
    二者無法析離）、塑膠袋9 個內所含之海洛因殘渣（量微無
    法秤重，且二者無法析離），為查獲之毒品，不問屬於犯人
    與否，應依毒品危害防制條例第18條第1 項前段規定沒收銷
    燬之；另扣案之分裝袋1 個、注射針筒7 支、分裝勺2 支及
    止血帶1 條，均係被告所有且係供其盛裝或用海洛因所用之
    物，業據被告供承在卷，皆應依法宣告沒收；另扣案之未含
    毒品成分之粉末2 包、電子磅秤1 台及現金1,000 元，或非
    屬被告所有或與本案無關，自無從於本案中宣告沒收，附此
    說明。
據上論斷，應依刑事訴訟法第273 條之1 第1 項、第299 條第1
項前段，毒品危害防制條例第10條第1 項、第2 項、第18條第1
項前段，刑法第11條、第51條第5 款、第38條第1 項第2 款，判
決如主文。
本案經檢察官藍海凝到庭執行職務
中    華    民    國    97    年    9     月    25    日
                    刑事第五庭  法  官  潘  長  生
以上正本證明與原本無異。
如不服本判決應於送達後10日內敘明理由向本院提出上訴狀。
                                書記官  張  玉  如
中    華    民    國    97    年    9     月    25    日
附錄本案論罪科刑法條全文：
毒品危害防制條例第10條
施用第一級毒品者，處六月以上五年以下有期徒刑。
施用第二級毒品者，處三年以下有期徒刑。


司法院資訊處製作；財團法人民間司法改革基金會備份。
